

#### **PROFIL**

Młody, samodzielny programista backend zainteresowany podjęciem kolejnego kroku na swojej drodze zawodowej. Do tej pory pracowałem głównie w językach opartych na JVM (najcześciej Java ale także Groovy oraz Kotlin) przy wykorzystaniu frameworka Sprina boot. Od niedawna jestem dużym entuzjastą architektury heksagonalnej. W głównej mierze zajmowałem się backendem projektów w których brałem udział, jednak w ramach tworzenia i utrzymywania aplikacji wewnętrznej również pracowałem jako osoba odpowiedzialna za frontend (Angular). W związku z tym jestem otwarty na pracę jako programista fullstack. Jestem osobą wysoce zorganizowaną o dużym stopniu skupienia uwagi. Najbardziej cenię sobie możliwość wgłębienia się w duże zadanie i sukcesywne rozwiązywanie go. Przykładowo jako członek zespołu deweloperskiego dostałem możliwość implementacji wzorca inbox dla innych mikroserwisów w ramach projektu. Rzetelnie podchodzę do procesu code review. Stanowi to moim zdaniem kluczowy element w kwestii zapewnienia spójności kodu względem założeń (szczególnie przy zastosowaniu np. CQRS) oraz zgodności funkcjonalności z wymaganiami biznesowymi. Jako młody programista ochoczo chłonę wiedzę i cenię osoby chętne do dzielenia się swoim doświadczeniem oraz dobrymi praktykami zdobytymi w ramach pracy w branży. Osobiście mam nadzieję stać się w ważnym elementem dobrze przyszłości zorganizowanego zespołu oraz oparciem dla mniej doświadczonych developerów.

#### **HOBBY**

- Piłka nożna,
- Długie spacery z psem,
- Sprzęt komputerowy,
- Fantastyka (głównie cyberpunk)

### **KONTAKT**

TELEFON: 699-176-177

ADRES E-MAIL: bkucharczyk2000@gmail.com

# BARTŁOMIEJ Kucharc7yk

# DOŚWIADCZENIE ZAWODOWE

#### Envelo

09.08.2021 - 31.10.2021 Akademia Envelo (Staż) 01.11.2021 – 31.10.2023 Młodszy Specjalista ds. Rozwoju Oprogramowania 01.11.2023 – obecnie Specjalista ds. Rozwoju Oprogramowania

#### Opis:

- Wytwarzanie oprogramowania,
- Tworzenie testów integracyjnych i jednostkowych,
- Samodzielne utrzymywanie i rozwój aplikacji wewnętrznej wytworzonej w ramach stażu

### **WYKSZTAŁCENIE**

Szkoła Główna Gospodarstwa Wiejskiego w Warszawie Kierunek - Informatyka, stopień - inżynier

01.10.2019 - 01.05.2023

Ocena końcowa 5.0

Stypendium rektora za średnią ocen.

# UMIEJĘTNOŚCI/TECHNOLOGIE

Języki programowania:

•	Java	☆ ☆ ☆ ☆ ☆
•	Groovy	$\triangle \triangle \triangle \triangle$
•	Kotlin	$\triangle \triangle \triangle$
•	Typescript	$\triangle \triangle \triangle$
Framew	orki:	
•	Spring boot	
•	Quarkus	☆ ☆ ☆
•	Angular	☆ ☆ ☆
Technologie:		
•	Docker	☆☆☆☆
•	PostgreSQL	☆ ☆ ☆ ☆ ☆
•	Liquibase	☆ ☆ ☆
•	Redis	☆ ☆ ☆
•	Kafka	☆☆
•	Spock	☆☆☆☆
•	Junit	☆☆☆☆
Inne:		

7.		
•	Git	☆☆☆☆
•	Maven	$\Diamond \Diamond \Diamond \Diamond \Diamond$
•	Architektura heksagonalna	$\Diamond \Diamond \Diamond \Diamond \Diamond$
•	CQRS	☆☆☆☆
•	DDD	$\Diamond \Diamond \Diamond$
•	Język angielski	B2